最  高  行  政  法  院  裁  定
                                     100年度裁字第2061號
上  訴  人  蔡仲禮
被 上訴 人  法務部
代  表  人  曾勇夫
上列當事人間申報公職人員財產事件，上訴人對於中華民國100
年5月12日臺北高等行政法院100年度訴字第154號判決，提起上
訴，本院裁定如下：
    主  文
上訴駁回。
上訴審訴訟費用由上訴人負擔。
    理  由
一、按對於高等行政法院判決之上訴，非以其違背法令為理由，
    不得為之，行政訴訟法第242條定有明文。依同法第243條第
    1項規定，判決不適用法規或適用不當者，為違背法令；而
    判決有同條第2項所列各款情形之一者，為當然違背法令。
    是當事人對於高等行政法院判決上訴，如依行政訴訟法第24
    3條第1項規定，以高等行政法院判決有不適用法規或適用不
    當為理由時，其上訴狀或理由書應有具體之指摘，並揭示該
    法規之條項或其內容；若係成文法以外之法則，應揭示該法
    則之旨趣；倘為司法院解釋或本院之判例，則應揭示該判解
    之字號或其內容。如以行政訴訟法第243條第2項所列各款情
    形為理由時，其上訴狀或理由書，應揭示合於該條項各款之
    事實。上訴狀或理由書如未依此項方法表明，或其所表明者
    與上開法條規定不合時，即難認為已對高等行政法院判決之
    違背法令有具體之指摘，其上訴自難認為合法。
二、本件上訴人對於高等行政法院判決上訴，除復執與原審起訴
    相同之主張外，另略以：本件公務員未申報財產一事，漏未
    申報同一財產時，僅不申報該不動產，而不同時漏未申報基
    於該不動產所生之貸款債務，孰難以想像。故本件與原判決
    所不爭執之自然意義下之單一行為，違反數個法律之概念相
    符。原判決未查，忽略了「一行為不二罰」原則，係違反本
    院94年6月份庭長法官聯席會議「避免因法律規定之錯綜複
    雜，致人民之同一行為，遭受數個不同法律之處罰，而承受
    過度不利之後果」之意旨，適用法規顯有錯誤，實屬判決違
    背法令等語。
三、惟查上訴人前開理由業經原判決於理由欄中詳為論駁（見原
    判決四、(8)所載，判決書第12頁），而且從公職人員財產申
    報法第5條第1項第1款至第3款之規定內容觀之（其間包括債
    務），該法規對負申報義務公職人員之要求，不是只要求知
    悉申報者之財富淨額，還進一步期待明瞭申報者全部（正負
    ）財富之整體配置結構，以便於事後之查證，是以不同申報
    項目之短報，即有其各別之可罰性。是依首揭規定及其相關
    法理說明，難認上訴人本件上訴對「原判決內容在外觀上，
    有符合『不適用法規』、『適用法規不當』或『行政訴訟法
    第243條第2項所列各款情形』等違背法令情事」已為具體指
    摘，應認其上訴為不合法。
四、據上論結，本件上訴為不合法。依行政訴訟法第249條第1項
    前段、第104條、民事訴訟法第95條、第78條，裁定如主文
    。
中    華    民    國    100   年    8     月    18    日
                    最高行政法院第六庭
                        審判長法官  黃  合  文
                              法官  鄭  忠  仁
                              法官  劉  介  中
                              法官  帥  嘉  寶
                              法官  陳  鴻  斌

以  上  正  本  證  明  與  原  本  無  異
中    華    民    國    100   年    8     月    19    日
                              書記官  葛  雅  慎